臺灣臺中地方法院行政訴訟判決
111年度交字第229號
原      告  李志成
被      告  交通部公路總局臺中監理所

代  表  人  楊聰賢  
上列當事人間交通裁決事件，原告不服被告111年3月18日投監四
字第65-GDJ158775號、第65-GDJ158801號、第65-GDJ219011號、
第65-GDJ286930號、第65-GDJ431637號等5件裁決書所為之處分
，提起行政訴訟，本院判決如下：
    主  文
原告之訴駁回。
訴訟費用新臺幣參佰元由原告負擔。
    事實及理由
一、程序事項：
　㈠按行政訴訟法第237 條之7 規定，交通裁決事件之裁判，得
    不經言詞辯論為之。本件屬交通裁決事件，依兩造所述各節
    及卷內資料其事證已臻明確，本院認無經言詞辯論之必要，
    爰不經言詞辯論而為判決。
　㈡原告起訴時，被告代表人為魏武盛，嗣於訴訟進行中變更為
    楊聰賢，有交通部111年7月20日交人字第1117100518號令及
    被告之新代表人楊聰賢具狀聲明承受訴訟等在卷可稽，核無
    不合，應予准許。　　
二、事實概要：原告所有之MQ-9539號自小客車（以下稱系爭車
    輛）分別於附表所列時間、地點，因有「在禁止臨時停車處
    所停車」、「在公共汽車招呼站10公尺內停車」、「在公共
    汽車招呼站10公尺內臨時停車」之違規，遭民眾照相採證，
    分別於110年10月2日、110年10月3日、110年10月16日、110
    年10月28日、110年12月5日逕向臺中市政府警察局第六分局
     (以下稱第六分局)提出檢舉，經該分局警員檢視採證照片
    ，認系爭車輛違規屬實，乃分別依違反道路交通管理處罰條
    例（下同）第56條第1項第1款以中市警交字第GDJ158775號
    、第GDJ158801號、第GDJ219011號、第GDJ431637號及依同
    條例第55條第1項第2款以中市警交字第GDJ286930號等違反
    道路交通管理事件通知單逕行舉發，該違規通知單經交郵遞
    送車輛所有人即原告，已完成送達程序。嗣原告收受違規通
    知單後，先後於110年11月10日、110年11月17日、110年12
    月21日、111年2月9日向南投監理站提出申訴，經南投監理
    站函請舉發機關查證，其查覆結果（以中市警六分交字第11
    10022580號函代表）略以：「按道路交通管理處罰條例第3
    條有關臨時停車係指車輛因上、下人、客，裝卸物品，其停
    止時間未滿三分鐘，保持立即行駛之狀態。本案係民眾檢舉
    案件，經檢視案內單號：第GDJ158775、GDJ158801、GDJ219
    011、GDJ431637號等4件停車相片，發現車輛駕駛人均已離
    開車輛，已非為可以保持立即行駛之狀態，停車狀態已違反
    前揭規定，爰依法分別掣單舉發，違規行為臚列如下：（一
    ）單號GDJ158775號：110年10月2日18時24分，在本市○○區○
    ○路0段000號附近，於禁止臨時停車處所停車。（二）單號G
    DJ158801號：110年10月3日14時12分，在本市○○區○○路0段0
    00號附近，於公共汽車招呼站10公尺內停車。（三）單號GD
    J219011號：110年10月15日17時43分，在本市○○區○○路0段0
    00號附近，於公共汽車招呼站10公尺內停車。（四）單號GD
    J431637號：110年12月5日17時20分，在本市○○區○○路0段00
    0號附近，於禁止臨時停車處所停車。（五）單號GDJ286930
    號：110年10月22日13時49分，在本市○○區○○路0段000號附
    近，於公共汽車招呼站10公尺內臨時停車部分，本分局前以
    111年1月14日中市警六分交字第1110000355號函函請南投監
    理站變更適用裁處條款，復經再次檢視檢舉照片，系爭車輛
    確實有剎車燈亮啟狀態，審究違規事實態樣，仍以道路交通
    管理處罰條例第55條第1項第2款裁處（如證六）。」。因違
    規屬實，復有相片可資證明，南投監理站旋即函請原告應依
    法接受處分，並告知不服本處分之救濟方式。詎原告不服函
    覆結果，乃於111年3月18日致電南投監理站要求開立前述違
    規單等號裁決書，南投監理站即於當日（111年3月18日）分
    別以（1）投監四字第65-GDJ158775號，裁處原告罰鍰新臺
    幣900元整；（2）投監四字第65-GDJ158801號，裁處原告罰
    鍰新臺幣1,200元整；（3）投監四字第65-GDJ219011號，裁
    處原告罰鍰新臺幣1,200元整；（4）投監四字第65-GDJ4316
    37號，裁處原告罰鍰新臺幣900元整；（5）投監四字第65-G
    DJ286930號，裁處原告罰鍰新臺幣600元整，裁決書隨函檢
    送原告，已於111年3月25日寄存送達於臺中西屯郵局招領。
三、本件原告主張：
　㈠系爭車輛皆停於公司前臨時卸貨（中市○○區○○路0段000號前
    ）距公車站牌10公尺以上。
　㈡罰鍰請比照投警交字第JF0000000號，道路交通管理處罰條例
    第55條第1項第3款處理等語，並聲明：原處分撤銷，訴訟費
    用由被告負擔。
四、被告則答辯以：
　㈠按道路交通管理處罰條例第7條之1規定：「對於違反本條例
    之行為者，民眾得敘明違規事實或檢具違規證據資料，向公
    路主管或警察機關檢舉，經查證屬實者，應即舉發。但行為
    終了日起逾7日之檢舉，不予舉發。」。又「公路主管或警
    察機關受理民眾檢舉違反道路交通管理事件，應即派員查證
    ，經查證屬實者，應即舉發，並將處理情形回復檢舉人。前
    項檢舉違規證據係以科學儀器取得，足資認定違規事實者，
    得逕行舉發之。」、「行為人有本條例之情形者，應填製舉
    發違反道路交通管理事件通知單，並於被通知人欄予以勾記
    ，其通知聯依下列規定辦理：…四、逕行舉發者，應按已查
    明之資料填註車牌號碼、車輛種類、車主姓名及地址，並於
    通知單上方空白處加註逕行舉發之文字後，由舉發機關送達
    被通知人。」、又查獲違反道路交通管理事件之舉發方式如
    下：一、當場舉發：違反本條例行為經攔停之舉發。二、逕
    行舉發：依本條例第七條之二規定之舉發。三、職權舉發：
    依第六條第二項規定之舉發。四、肇事舉發：發生道路交通
    事故，肇事原因或肇事責任不明，經分析研判或鑑定後，確
    認有違反該條例行為之舉發。五、民眾檢舉舉發：就民眾依
    本條例第七條之一規定檢舉違反該條例之行為，經查證屬實
    之舉發。違反道路交通管理事件統一裁罰基準及處理細則第
    22條第1項、第2項及第11條第1項第4款、第10條分別定有明
    文。
　㈡按道路交通管理處罰條例第3條用詞定義：…十、臨時停車：
    指車輛因上、下人、客，裝卸物品，其停止時間未滿三分鐘
    ，保持立即行駛之狀態。同條例第55條第1項第2款規定：「
    汽車駕駛人，臨時停車有下列情形之一者，處新臺幣300元
    以上600元以下罰鍰：…二、在交岔路口、公共汽車招呼站十
    公尺內或消防車出、入口五公尺內臨時停車。」。又依裁罰
    基準表之規定，汽車駕駛人在公共汽車招呼站十公尺內臨時
    停車者，統一裁罰基準為600元。
　㈢依據道路交通管理處罰條例第56條第1項第1款：「汽車駕駛
    人停車時，有下列情形之一者，處新臺幣600元以上1,200元
    以下罰鍰：一、在禁止臨時停車處所停車。」；另依道路交
    通安全規則第111條第1項第2款：「交岔路口、公共汽車招
    呼站十公尺內、消防栓、消防車出入口五公尺內不得臨時停
    車。」、第111條第1項第1款：「禁止臨時停車處所不得停
    車。」
　㈣本案經檢視採證照片顯示，除單號GDJ286930號停車時間未滿
    3分鐘外，其餘4件停車時間皆已超過3分鐘，爰由採證照片
    以觀，原告確實有如附表所列之違規事實，尚屬明確，所請
    求比照草屯分局案件裁罰，與事實不符，應屬無據，本案舉
    發機關依據違規事實舉發應無違誤，本所核其處分，係依據
    相關法令規定裁處，於法並無不合，原告所持上述違規案件
    均以臨時停車裁罰之主張尚無可採，原告所訴並無理由，並
    聲明：駁回原告之訴，訴訟費用由原告負擔。
五、本院之判斷：
　㈠按「汽車臨時停車時，應依下列規定：……二、交岔路口、公
    共汽車招呼站十公尺內、消防栓、消防車出入口五公尺內不
    得臨時停車。三、設有禁止臨時停車標誌、標線處所不得臨
    時停車。」、「汽車停車時，應依下列規定：一、禁止臨時
    停車處所不得停車」，道路交通標誌標線號誌設置規則第14
    9條第1項第1款第5目、道路交通安全規則第111條第1項第2
    款及第3款、第112條第1項第1款分別定有明文。又道路交通
    管理處罰條例第56條第1項第1款規定「汽車駕駛人停車時，
    有下列情形之一者，處新臺幣600元以上1,200元以下罰鍰：
    一、在禁止臨時停車處所停車」及同法第55條第1項第2款規
    定：「汽車駕駛人，臨時停車有下列情形之一者，處新臺幣
    300元以上600元以下罰鍰：…二、在交岔路口、公共汽車招
    呼站十公尺內或消防車出、入口五公尺內臨時停車。」而依
    違反道路交通管理事件統一裁罰基準表之規定，汽車駕駛人
    在公共汽車招呼站十公尺內臨時停車者，統一裁罰基準為60
    0元；在公共汽車招呼站十公尺內停車，統一裁罰基準為1,2
    00元；汽車駕駛人在設有禁止臨時停車處所停車，期限內繳
    納罰鍰或到案聽候裁決者，統一裁罰基準為900元。
　㈡查本件如事實概要所述之情事，有舉發機關第65-GDJ158775
    號、第65-GDJ158801號、第65-GDJ219011號、第65-GDJ4316
    37號、第65-GDJ286930號違反道路交通管理事件裁決書、採
    證照片10張、中市警交自第GDJ158775號等5件舉發單查詢、
    交通違規案件陳述書、110年11月18日中監投字第110032017
    1號函、110年12月7日中監投字第1100342252號函、111年1
    月14日中監投字第11003364949號函、111年2月22日中監投
    字第1110031762號函、110年11月30日中監投字第110031868
    27號函、110年12月20日中監投字第110034221號函、111年1
    月20日中監投字第1100359210號函、111年3月21日中監投字
    第1110031226號函、110年11月25日中市警六分交字第11001
    49793號函、110年12月13日中市警六分交字第1100158903號
    函、111年1月14中市警六分交字第1110000355號函、111年3
    月15日中市警六分交字第1110022580號函、檢舉民眾行車紀
    錄器畫面擷圖、送達證書、汽車車籍查詢等資料附卷可稽（
    見本院卷第57-133頁），堪信為真實。
　㈢原告雖以該車輛停放於其所屬公司前臨時卸貨，距離公車站
    牌10公尺以上及罰款應比照投警交字第1F0000000號罰款依
    道路交通管理處罰條例第55條第1項第3款處理等語，惟查：
　  ⒈按道路交通管理處罰條例第3條第10款之規定，臨時停車係
      指車輛因上、下人、客，裝卸物品，其停止時間未滿三分
      鐘，保持立即行駛之狀態。查本件111年3月18日投監四字
      第65-GDJ158775號、第65-GDJ158801號、第65-GDJ219011
      號、第65-GDJ431637號等4件裁決書係民眾檢舉案件，經
      檢視案內單號等停車照片，發現車輛駕駛人均已離開車輛
      ，已非為可以保持立即行駛之狀態，停車狀態已違反臨時
      停車規定，原告雖主張其僅是在其所屬公司前臨時卸貨，
      惟從上開照片觀之，系爭車輛已不屬於道路交通管理處罰
      條例所定義之臨時停車，因而南投監理站以原告違反在公
      共汽車招呼站十公尺內停車、在禁止臨時停車處所停車之
      規定裁罰，並無適用法條錯誤。
　  ⒉而111年3月18日投監四字第65-GDJ286930號之裁決書因在
      公共汽車招呼站10公尺內臨時停車，於111年1月14日業經
      臺中市政府警察局第六分局以中市警六交字第1110000355
      號函函請南投監理站變更適用裁處條款，且經本院檢視檢
      舉照片，系爭車輛確實有剎車燈亮啟狀態，審究違規事實
      態樣，仍以本條例第55條第1項第2款裁處，並無適用條款
      錯誤。故上開被告依法所為之原處分並無違誤，原告訴請
      撤銷，為無理由，應予駁回。
　㈣綜上所述，原告違規事證明確，被告依法所為原處分並無違
    誤，原告訴請撤銷，為無理由，應予駁回。
六、本件事證已臻明確，兩造其餘主張及陳述，經核於判決結果
    不生影響，爰不逐一論列，附此敘明。
七、本件第一審裁判費為300元，應由原告負擔，爰確定第一審
    訴訟費用額如主文第2項所示。
據上論結，本件原告之訴為無理由，依行政訴訟法第237 條之7
、第98條第1 項前段、第237 條之8 第1 項，判決如主文。
中　　華　　民　　國　　111 　年　　9 　　月　　2 　　日
　　　　　　　　　行政訴訟庭　法　官　楊萬益
以上正本證明與原本無異。
如不服本判決，應於判決送達後20日內，向本院提出上訴狀並表
明上訴理由（原判決所違背之法令及其具體內容或依訴訟資料可
認為原判決有違背法令之具體事實），其未表明上訴理由者，應
於提出上訴後20日內向本院補提理由書（上訴狀及上訴理由書均
須按他造人數附繕本，如未按期補提上理由書，則逕予駁回上訴
），並應繳納上訴裁判費新臺幣750元。
中　　華　　民　　國　　111 　年　　9 　　月　　2 　　日
　　　　　　　　　　　　　　　書記官　林柏名